【裁判字號】    99,台上,1882
【裁判日期】    991014
【裁判案由】    請求返還土地等
【裁判全文】
最高法院民事裁定            九十九年度台上字第一八八二號
上  訴  人  甲○○
            乙○○
            丁○○
            戊○○
            己○○
            丙○○
共      同
訴訟代理人  林福地律師
被 上訴 人  庚○○
上列當事人間請求返還土地等事件，上訴人對於中華民國九十九
年七月三十日台灣高等法院第二審判決（九十八年度上字第一○
八○號），提起上訴，本院裁定如下：
    主  文
上訴駁回。
第三審訴訟費用由上訴人負擔。
    理  由
按上訴第三審法院，非以原判決違背法令為理由，不得為之。又
提起上訴，上訴狀內應記載上訴理由，表明原判決所違背之法令
及其具體內容，暨依訴訟資料合於該違背法令之具體事實，其依
民事訴訟法第四百六十九條之一規定提起上訴者，並應具體敘述
為從事法之續造、確保裁判之一致性或其他所涉及之法律見解具
有原則上重要性之理由。同法第四百六十七條、第四百七十條第
二項定有明文。而依同法第四百六十八條規定，判決不適用法規
或適用不當者，為違背法令；依同法第四百六十九條規定，判決
有該條所列各款情形之一者，為當然違背法令。是當事人提起上
訴，如以同法第四百六十九條所列各款情形為理由時，其上訴狀
或理由書應表明該判決有合於各該條款規定情形之具體內容，及
係依何訴訟資料合於該違背法令之具體事實。如依同法第四百六
十八條規定，以原判決有不適用法規或適用法規不當為理由時，
其上訴狀或理由書應表明該判決所違背之法令條項，或有關判例
、解釋字號，或成文法以外之習慣或法理等及其具體內容，暨係
依何訴訟資料合於該違背法令之具體事實，並具體敘述為從事法
之續造、確保裁判之一致性或其他所涉及之法律見解具有原則上
重要性之理由。上訴狀或理由書如未依上述方法表明，或其所表
明者與上開法條規定不合時，即難認為已合法表明上訴理由，其
上訴自非合法。本件上訴人對於原判決提起上訴，雖以該判決違
背法令為由，惟核其上訴理由狀所載內容，係就原審取捨證據、
認定事實之職權行使，指摘其為不當，而非表明該判決所違背之
法令及其具體內容，暨依訴訟資料合於該違背法令之具體事實，
亦未具體敘述為從事法之續造、確保裁判之一致性或其他所涉及
之法律見解具有原則上重要性之理由，難認其已合法表明上訴理
由。依首揭說明，應認其上訴為不合法。末查買賣契約僅有債之
效力，不得以之對抗契約以外之第三人。因此在二重買賣之場合
，出賣人如已將不動產之所有權移轉登記與後買受人，前買受人
或其繼受人縱已占有不動產，後買受人仍得基於所有權請求前買
受人或其繼受人返還所有物，前買受人或其繼受人不得以其與出
賣人或其繼受人間之買賣關係，對抗後買受人。原審以系爭土地
之原所有人縱將系爭土地出賣予上訴人之前手李應辰等人，惟其
既未將系爭土地所有權移轉登記予李應辰等人或上訴人，而於日
後將系爭土地出賣予被上訴人，並已辦理所有權移轉登記，則上
訴人自不得以其與系爭土地原所有人間之買賣契約，對於被上訴
人主張有權占有，爰為上訴人敗訴之判決，經核並無違背法令情
形，附此敘明。
據上論結，本件上訴為不合法。依民事訴訟法第四百八十一條、
第四百四十四條第一項、第九十五條、第七十八條，裁定如主文
。
中    華    民    國  九十九  年    十    月   十四   日
                      最高法院民事第六庭
                          審判長法官  劉  福  來
                                法官  陳  國  禎
                                法官  陳  重  瑜
                                法官  吳  麗  女
                                法官  簡  清  忠
本件正本證明與原本無異
                                      書  記  官
中    華    民    國  九十九  年    十    月  二十六  日
                                                      K

司法院資訊處製作；財團法人民間司法改革基金會備份。
